【裁判字號】    96,交聲,1504
【裁判日期】    970114
【裁判案由】    違反道路交通管理處罰條例聲明異議
【裁判全文】
臺灣士林地方法院交通事件裁定        96年度交聲字第1504號
原處分機關  臺北市交通事件裁決所
異 議 人即
受 處 分人  乙○○
上列異議人即受處分人因違反道路交通管理處罰條例案件，對於
臺北市交通事件裁決所96年11月5 日所為之處分（原處分案號：
北市裁二字第裁22-AEV977789號），聲明異議，本院裁定如下：
    主  文
異議駁回。
    理  由
一、按汽車駕駛人，駕駛汽車不遵守道路交通標誌、標線、號誌
    之指示，處新臺幣（下同）9 百元以上1 千8 百元以下罰鍰
    ，道路交通管理處罰條例第60條第2 項第3 款定有明文。
二、原處分意旨略以：異議人即受處分人（下稱異議人）於民國
    96年8 月22日19時12分許之管制時段，駕駛車牌號碼1570-Q
    F 號自用小客車，違規由臺北市○○路○ 段73巷左轉駛入當
    時僅供公車行駛之基隆路4 段高架道，經警當場攔停舉發未
    遵守標誌而行駛管制區之違規，爰依道路管理處罰條例第60
    條第2 項第3 款之規定，裁處異議人罰鍰9 百元等語。
三、異議意旨略以：伊當時欲由基隆路4 段73巷左轉駛入基隆路
    4 段高架道，因未看見指示牌，不瞭解高架道之管制時段為
    何，正在找尋指示牌之際，便遭在高架道入口旁之員警攔停
    至路旁，員警並直接開單舉發其行駛管制區之違規，惟當時
    伊車輛根本還未駛入高架道，原處分顯有錯誤，殊難甘服云
    云。
四、本院查，異議人於96年8 月22日19時12分許，駕駛車牌號碼
    1570-QF 號自用小客車由基隆路4 段73巷左轉駛入基隆路4
    段高架道，惟該高架道之入口設有交通指示標誌，指示該高
    架道於週一至週五之15時30分至19時30分時段，除公車外，
    其餘車輛禁止駛入等情，業據證人即本件舉發違規員警甲○
    ○到院具結證述明確（見本院96年12月20日訊問筆錄），並
    有本件舉發地點之現場照片3 幀在卷可稽。異議人雖以伊遭
    警攔停時，因不確定管制時段為何，而正在找尋指示標誌，
    當時伊尚未駛入高架道云云置辯，惟查：異議人於96年11月
    5 日之異議狀中係辯稱：伊因不瞭解管制時間為何，正在尋
    找指示牌時，因見高架道路口有一警車，乃欲上前詢問，詎
    遭該員警攔停舉發違規云云，嗣於本院96年12月20日訊問卻
    改稱伊左轉基隆路4 段時，因未看見告示牌，並不知道該路
    段有可能管制云云，核先後說詞反覆，已屬有疑，又依卷附
    現場照片所示，基隆路4 段高架道上方設有大型明顯之標誌
    指示管制時段，且該路口甚為寬闊，基隆路4 段73巷上欲左
    轉駛入基隆路4 段之車輛，於左轉前即可注意該指示標誌，
    況依異議人所辯，伊當時一方面對管制時段為何有所懷疑，
    卻仍繼續左轉朝高架道方向行駛，如此作法，豈非自陷一旦
    查覺該高架道禁止行駛，將進退兩難之處境，而此顯與一般
    駕駛常情有違，又證人甲○○於本院作證時，非僅明確證實
    異議人於遭舉發時，其車輛業已駛入高架道，甚且敘及在異
    議人之前尚有另一車輛，因尚未駛入管制區，故其僅予以勸
    導等語在卷（見同上本院訊問筆錄），核其證詞詳確，且無
    瑕疵，自屬可信，而由其證詞以觀，足見證人於舉發違規之
    時，確有區分車輛是否已駛入管制區而異其處置，當不致有
    異議人所稱尚未駛入高架道，卻仍遭舉發違規之情事。從而
    ，異議人前揭所辯，難認屬實，無從採憑，異議人確有原處
    分所指駕駛車輛，未遵守交通指示標誌之違規行為，應甚明
    確，堪予認定。
五、綜上，原處分機關依前開道路交通管理處罰條例第60條第2
    項第3 款之規定，裁處異議人罰鍰9 百元，尚無違誤之處。
    本件異議為無理由，應予駁回。
據上論斷，應依道路交通案件處理辦法第19條，裁定如主文。
中    華    民    國    97    年    1     月    14    日
                  交通法庭法  官    吳祚丞
以上正本證明與原本無異。
如不符本裁定，應於裁定送達後5日內，向本院提出抗告狀。
                            書記官  張茹茵
中    華    民    國    97    年    1     月    14    日


司法院資訊處製作；財團法人民間司法改革基金會備份。
